臺灣高雄地方法院刑事判決　　　　　　　 94年度易字第886號
公　訴　人　臺灣高雄地方法院檢察署檢察官
被　　　告　乙○○○
選任辯護人　任進福律師
上列被告因竊盜案件，經檢察官提起公訴（94年度偵字第2933號
），本院判決如下：
    主  文
乙○○○竊盜，累犯，處有期徒刑肆月，如易科罰金，以參佰元
折算壹日。
    事  實
一、乙○○○前於民國（下同）91年間因竊盜罪，經本院判處有
    期徒刑4 月，於91年12月10日執行完畢，竟仍不知悔改，又
    於94年1 月23日晚上8 時10分許，前往高雄市三民區○○○
    路508 號「果子貍水果大賣場」選購水果，竟萌為自己不法
    所有之意圖，趁該賣場店員不注意之際，竊取該賣場所有之
    蜜棗42個（8 斤5 兩）、水梨4個 （共價值新台幣1300元）
    ，得手後正欲離去時，遭前揭賣場之店員丙○○發覺後報警
    處理，經警於同日晚間8 時30分許到場，並扣得乙○○○竊
    得之蜜棗42個（8 斤5兩）、 水梨4 個（業經上開賣場之丙
    ○○領回）。
二、案經高雄市政府警察局三民第二分局報請臺灣高雄地方法院
    檢察署檢察官偵查起訴。
    理  由
一、右開犯罪事實，業據被告乙○○○坦承不諱，核與證人即上
    開賣場店員丙○○於警詢時指訴之情節相符（證人丙○○於
    警詢之供證，雖係審判外之陳述，然已經被告於審判程序中
    同意作為證據，且本院認其於警詢中所陳，係案發後向警方
    報案並詳述被害經過，應屬適當，依刑事訴訟法第159 條之
    5 第1 項規定，自得為證據），且有贓物認領保管單乙紙在
    卷可資佐證，事證已明，被告犯行堪以認定。
二、核被告乙○○○所為，係犯刑法第320 條第1 項之竊盜罪。
    被告前於91年間因竊盜罪，經本院判處有期徒刑4 月，於91
    年12月10日執行完畢，此有臺灣高等法院被告前案紀錄表附
    卷可按，其於5 年內再犯本件有期徒刑以上之罪，依刑法第
    47條之規定，加重其刑。又被告雖辯稱：其患有精神疾病，
    身不由主，於前揭時、地有一股衝動，看到東西就想要把它
    拿走云云，並提出其患有強迫行為、情緒低落等之高雄榮民
    總醫院診斷證明書2 紙為憑，惟經本院就被告犯罪時之精神
    狀態送請財團法人台灣省私立高雄仁愛之家附設慈惠醫院鑑
    定結果認：「被告於犯案當時之精神症狀並不明顯，亦未符
    合偷竊狂之診斷，就情感性精神病鬱期之病程而推論，目前
    無任何證據顯示係受精神病症之影響，且就社會心理層面而
    言，被告確知自己犯案，犯錯後未俱悔意，完全採取求情之
    態度，是綜合判定被告在案發時未達心神喪失或耗弱之程度
    」等詞，此有該醫院精神鑑定書1 份在卷可考，足見被告所
    述自身之精神狀態顯與其所為前揭犯行無涉，難認有何心神
    喪失或精神耗弱之情事存在，被告就此之辯詞自無可信。而
    辯護人請求依刑法第59條酌減被告之刑一節，被告之竊盜犯
    行已臻明確，且自其行竊之情狀觀之，除所竊物品價值非鉅
    外，未見任何可憫恕之情形存在，至其精神狀態與所為犯行
    無關，已如前述，是本院認尚無刑法第59條規定適用之情事
    存在，辯護人所辯此節，亦不可採。檢察官聲請簡易判決處
    刑意旨中雖就被告本案犯行求處有期徒刑6 月，然審酌被告
    於88年間即有竊盜犯行，經本院判處拘役確定，又於91年間
    再犯竊盜罪，經本院判處有期徒刑4 月，均已執行完畢，此
    均有臺灣高等法院被告前案紀錄表可按，竟又為本案竊盜犯
    行，顯見其素行不良，然其於本案中所竊物品之價值尚輕，
    且犯罪後又能坦認全部犯行，深表悔悟，而本院至期被告切
    勿再犯等一切情狀，認檢察官求處之刑，尚嫌過重，爰量處
    如主文所示之刑，並諭知易科罰金之折算標準，以示懲儆。
據上論結，應依刑事訴訟法第299 條第1 項前段，刑法第320 條
第1 項、第47條、第41條第1 項前段，罰金罰鍰提高標準條例第
1 條前段、第2條判決如主文。
本案經檢察官甲○○到庭執行職務。
中　　華　　民　　國　　94　　年　　10　　月　　4 　　日
　　　　　　　　　刑事第二庭審判長法　官　邱永貴
　　　　　　　　　　　　　　　　  法　官　何佩陵
                                  法  官  高思大
右正本證明與原本無異。
如不服本判決，應於判決送達後10日內向本院提出上訴狀，上訴
於台灣高等法院高雄分院（須附繕本）。
中　　華　　民　　國　　94　　年　　10　　月　　5 　　日
                                  書記官  蔡語珊
附錄條文：
中華民國刑法第320條第1項：
            意圖為自己或第三人不法之所有，而竊取他人之動
            產者，為竊盜罪，處5年以下有期徒刑、拘役或5
            百元以下罰金。
